臺灣臺南地方法院刑事判決　　　　　　　　　　　　九十一年度易緝字第一六號
　　公　訴　人　臺灣台南地方法院檢察署檢察官
　　被　　　告　乙○○
右列被告因侵占等案件，經檢察官提起公訴（九十年度偵緝字第三七四號），本院判
決如左：
    主  文
乙○○連續意圖為自己不法之所有，而侵占對於業務上所持有之物，累犯，處有期徒
刑拾月。
被訴詐欺部分無罪。
    事  實
一、乙○○曾於民國八十四年間因犯詐欺等罪，經臺灣高等法院高雄分院判處有期徒
    刑二年三月確定，於八十九年三月十五日執行完畢，猶不知悔改，於八十九年十
    一月二十一日，在台南市○○路○段四二０巷一弄六號甲○○所經營之「威肯樂
    器行」，擔任業務員，負責推廣業務及收取貨款，詎乙○○竟意圖為自己不法之
    所有，並基於概括犯意，於八十九年十二月二十九日將向客戶洪永田收取貨款現
    金新臺幣（下同）二萬六千五百元後以變易持有為所有之意思，將上開貨款予以
    侵占入己。復於九十年一月十二日，前往高雄縣湖內鄉○○路五十二巷二號「威
    肯樂器行」客戶曾國川住處，持「威肯樂器行」收據，向曾國川收取貨款現金四
    萬元後，亦以變易持有為所有之意思，將上開貨款予以侵占入己。均未繳還「威
    肯樂器行」。
二、案經甲○○訴由台灣台南地方法院檢察署檢察官偵查起訴。
    理  由
一、右揭犯罪事實，業據被告乙○○於偵查中及本院審理時坦承不諱，核與告訴人甲
    ○○於偵查中及本院審理時指訴之情節相符，復有被告親自書立之收據二紙附卷
    可稽。本件事證已臻明確，被告犯行洵堪認定。
二、被告執行銷售及收款業務，竟借此侵占因執行業務所收取之貨款，核被告所為係
    犯刑法第三百三十六條第二項之業務侵占罪。其先後二次業務侵占犯行，時間緊
    接，犯罪構成要件相同，顯係基於概括之犯意反覆為之，應依連續犯之規定論以
    一罪並加重其刑。查被告乙○○曾於民國八十四年間因犯詐欺等罪，經臺灣高等
    法院高雄分院判處有期徒刑二年三月確定，指揮書執畢日期為八十九年三月十五
    日，有台灣台南地方法院檢察署刑案資料查註紀錄表在卷可按，其於有期徒刑執
    行完畢後五年之內再犯本件有期徒刑以上之罪，為累犯，應依法遞加重其刑。爰
    審酌被告素行、犯罪之動機、目的、手段、所生危害及犯罪後偵審中坦白承認態
    度良好等一切情狀，量處如主文所示之刑，以資懲儆。
三、公訴意旨另以被告意圖為自己不法之所有，於離職後之九十年一月十二日，至高
    雄縣湖內鄉○○路五十二巷二號「威肯樂器行」客戶曾國川住處，向曾國川佯稱
    伊係「威肯樂器行」業務員，致曾國川陷於錯誤，而交付貨款現金四萬元予乙○
    ○。因認被告另涉有刑法第三百三十九條第一項詐欺罪嫌。
四、訊據被告乙○○，對於八十九年十二月二十九日向客戶洪永田收取貨款二萬六千
    五百元，及於九十年一月十二日向曾國川收取貨款現金四萬元後，易持有為所有
    之意思，將上開貨款予以侵占入己，均未繳還「威肯樂器行」之事實，供承不諱
    ，堅決否認有詐欺之犯行，辯稱：我只有業務侵占，並沒有詐欺，我是販賣了二
    台電子琴分別給客戶洪永田、曾國川，是曾國川要我在九十年一月十二日去向他
    收取貨款，我是在收取上開二件貨款後才離職的，如果我已經離職了，公司怎麼
    還會將收據交給我去收取貨款，查告訴人甲○○之告訴狀亦告訴被告乙○○分別
    向客戶洪永田、曾國川收取貨款後予以侵占入己，未解還公司，均告被告係犯業
    務侵占罪，從而被告辯稱其僅有連續業務侵占之犯行，而無另行起意犯詐欺罪，
    此部分辯解洵堪採信，應認被告詐欺罪嫌不足，此部分依法諭知被告無罪。
據上論斷，應依刑事訴訟法第二百九十九條第一項前段、第三百零一條第一項，刑法
第五十六條、第三百三十六條第二項、第四十七條，罰金罰鍰提高標準條例第一條前
文。
本案經檢察官蘇聰榮到庭執行職務。
中      華      民      國    九十一    年      十      月    三十一    日
                               臺灣臺南地方法院刑事第三庭
                                      法  官   陳  忠  鎣
右正本證明與原本無異
如不服本判決應於送達後十日內向本院提出上訴狀（應附繕本）
                                      書記官   吳  信  助
中      華      民      國    九十一    年      十      月    三十一    日
附錄本案論罪科刑法條全文：
第三百三十六條第二項：對於業務上所持有之物，犯前條第一項之罪者，處六月上、
                      五年以下有期徒刑，得併科三千元以下罰金。
